臺灣臺中地方法院刑事判決　　　　　　　94年度易字第1752號
公　訴　人　臺灣臺中地方法院檢署檢察官
被　　　告　甲○○
　　　　　　丁○○
上　一　人
選任辯護人　陳育仁律師
上列被告等因竊盜案件，經檢察官提起公訴（94年度偵字第8587
、11858號），本院判決如下：
    主  文
甲○○連續竊盜，處有期徒刑拾月，扣案鑰匙壹支沒收；又意圖
為自己不法之所有，侵占離本人所持有之物，處罰金壹仟元，如
易服勞役，以參佰元折算壹日。
丁○○連續竊盜，累犯，處有期徒刑陸月，如易科罰金，以參佰
元折算壹日。
    事  實
一、丁○○前於民國八十九年間因傷害罪，經臺灣苗栗地方法院
    於九十年二月二十六日判處有期徒刑三月確定，於九十年四
    月二十三日易科罰金執行完畢，仍不知悔改。
二(一)甲○○基於概括之犯意，先與彭忠政（另經臺灣苗栗地方法
    院檢察署以九十四年度偵字第一五七七號緩起訴處分）共同
    意圖為自己不法所有之犯意聯絡，於九十四年五月五日凌晨
    三時三十分許，由甲○○駕駛車牌號碼ＨＭ──０四七五號
    自小貨車搭載彭忠政，在苗栗縣苑裡鎮○○路八九之一號啟
    順不繡鋼專業工廠圍牆旁空地，徒手竊取啟順不繡鋼專業工
    廠所有之不繡鋼樓梯一座得手。旋於同日凌晨三時五十分許
    ，彭忠政在苗栗縣苑裡鎮○○路與信義路口將上開樓梯綑綁
    固定於上開自小貨車上時，遇警巡邏盤查而當場查獲甲○○
    、彭忠政，並扣得上開不繡鋼樓梯一座（業已返還啟順不繡
    鋼專業工廠負責人黃清燦）。
  (二)甲○○復與意圖為自己不法所有概括犯意之丁○○共同犯意
    聯絡，於九十四年五月九日凌晨二時許，由甲○○駕駛車號
    ＨＭ─０四七五號自小貨車搭載丁○○，在臺中縣大甲鎮○○路十號旁，徒手竊取乙○○所有之白鐵攤架一個。得手後
    放置在上開貨車欲離去，因倒車時車輪陷入水溝，加油門時
    聲音吵嘈，為乙○○查悉，經警方接獲乙○○報案，於同日
    凌晨二時四十分許，在上開地點當場查獲甲○○，並扣得上
    開白鐵攤架一個（業已返還乙○○），丁○○則趁隙逃逸。
  (三)緣甲○○明知ＣＨＩＮＡ牌白色、原車牌號碼四六０八－Ｆ
    Ｘ號、引擎號碼四Ｇ六三Ｈ００一三三三號自用小貨車，係
    屬來源不明之贓物（該貨車為己○○所有，於九十四年六月
    二十七日上午八時許，在臺中市○○區○○路三段與永和巷
    口為不詳姓名之人所竊取，竟仍於九十三年七月二日上午七
    時三十分許，在其苗栗縣苑裡鎮山腳里一００之一五號住處
    ，以新臺幣三萬五千元代價，向姓名年籍不詳綽號「阿勳」
    之成年男子購得該部贓車後供己使用，甲○○取得該車後，
    先將自己ＨＭ─０四七五號車牌懸掛於該車車身，以躲避警
    方追緝（另臺灣苗栗地方法院於九十四年十一月八日以九十
    四年度易字第六二八號判處有期徒刑五月確定），而綽號「
    阿勳」之人於交付該車前，先將原四六０八－ＦＸ號車牌丟
    棄於苗栗縣苑裡鎮山腳里一百號附近空地，上開車牌為離本
    人持有之物。嗣甲○○意圖為自己不法所有，於九十四年七
    月十一日上午十一時許，在苗栗縣苑裡鎮山腳里一百號附近
    空地上，將遭竊取後棄置現場之四六０八－ＦＸ號車牌兩面
    據為己有，而侵占離己○○所持有之物。
  (四)嗣甲○○承前意圖為自己不法所有之概括犯意，於九十四年
    七月十一日凌晨零時三十分許，在臺中縣大甲鎮○○路○段
    一六三０之二號偉晟工業股份有限公司前，以其所有鑰匙一
    支竊取該公司所有車牌號碼ＰＨ－四二三一號自用小貨車一
    輛，竊取得手以為平日代步之交通工具，並將上開拾得離本
    人持有之四六０八－ＦＸ號車牌二面懸掛在該車身之上，以
    躲避警方追緝。嗣經警方接獲庚○○報案，於九十四年七月
    二十日下午四時四十分許，在臺中縣大甲鎮○○路與育英路
    口，遇巡邏盤查查獲，並扣得鑰匙一支及車牌號碼ＰＨ－四
    二三一號自用小貨車一輛（業已返還庚○○）。
  (五)丁○○承前為自己不法所有之概括犯意，於九十四年五月十
    四日上午五時許，藉歸還向辛○○借用自用小貨車之便，打
    開苗栗縣通宵鎮五南里九鄰九一號辛○○工廠鐵捲門，徒手
    竊取辛○○所有之銅線八十四公斤、白鐵板一百四十六公斤
    ，得手後，再以八千元之代價，將上開竊得物品轉售予忠義
    行負責人林勝義。嗣經警方接獲辛○○報案後，循線查知上
    情。
三、案經臺中縣警察局大甲分局報告臺灣臺中地方法院檢察署檢
    察官偵查起訴，及本院依職權審理。
    理  由
一、訊據被告甲○○就上開事實欄二(一)(二)(四)之竊盜事實及事實欄
    (三)侵占離本人持有之物等犯行均坦承不諱；另被告丁○○就
    上開事實欄二(五)之竊盜犯行亦坦承不諱，惟矢口否認有何參
    與被告甲○○就事實欄二(二)竊盜白鐵攤架之犯行，辯稱：當
    天其沒有和被告甲○○在一起，其與被告甲○○沒有接觸，
    其不知道被告甲○○為何要咬其，其確實沒有參與云云。經
    查：
  (一)被告甲○○上開竊取不繡鋼樓梯、白鐵攤架、車輛及侵占離
    本人持有之車牌等事實，及被告丁○○竊取白鐵板、銅線之
    事實，業據證人即共犯彭忠政於警詢時、偵查中及證人即被
    害人黃清燦（事實欄二(一)部分）、己○○之胞弟戊○○（事
    實欄二(三)部分）、庚○○（事實欄二(四)部分）、辛○○（事
    實欄二(五)部分）分別於警詢時指述明確（見臺灣苗栗地方法
    院檢察署九十四年偵字第一五七七號卷第十三頁至第十四頁
    ；九十四年度偵字第八五八七號卷第七頁至第十頁；臺灣苗
    栗地方法院檢察署九十四年度偵字第三一四０號卷第十二頁
    至十八頁），並有證人即被害人乙○○於警詢時、審理中（
    事實欄二(二)部分）結證明確（見九十四年度偵字第八五八七
    號卷第十八頁至第二十頁；審理卷第一一三頁至第一一六頁
    ）、證人即忠義行負責人林勝義（事實欄二(五)部分）於警詢
    時分別供述明確（見臺灣苗栗地方法院檢察署九十四年度偵
    字第一五七七號卷第十五頁至第十六頁背面、第三六頁；臺
    灣苗栗地方法院檢察署九十四年度偵字第三一四０號卷第十
    九頁至第二一頁）。復有贓物認領保管單四張（見臺中縣警
    察局大甲分局警卷第二十頁至第二一頁；九十四年度偵字第
    八五八七號卷第二二頁；臺灣苗栗地方法院檢察署九十四年
    度偵字第一五七七號卷第十九頁）、現場測繪圖一張（見九
    十四年度偵字第八五八七號卷第二三頁）、照片共二十四幀
    （見臺中縣警察局大甲分局警卷第二七頁至第二九頁；九十
    四年度偵字第八五八七號卷第二七頁至第二八頁；臺灣苗栗
    地方法院檢察署九十四年度偵字第一五七七號卷第二五頁至
    第二八頁；臺灣苗栗地方法院檢察署九十四年度偵字第三一
    四０號卷第二五頁至第二七頁）、車輛車牌失竊作業－查詢
    車輛認可資料五張（見臺中縣警察局大甲分局警卷第三十頁
    至第三四頁）、忠義行電子磅秤傳票一張（見臺灣苗栗地方
    法院檢察署九十四年度偵字第三一四０號卷第二四頁）在卷
    可憑。而被告甲○○就事實欄二(四)犯行，並有其所有用以竊
    取車牌號碼ＰＨ－四二三一號自用小貨車之鑰匙一支扣案可
    證。綜上，被告甲○○、丁○○等二人就各該為部分之自白
    與事實相符，應堪採信。
  (二)被告丁○○雖否認夥同被告甲○○共同竊取白鐵攤架一個，
    辯以被告甲○○說謊云云，惟查證人即共同被告甲○○於本
    院審理中結證稱：其在田心里一個綽號「阿曆」之友人家中
    遇到被告丁○○，被告丁○○問其今晚有沒有事，其說沒有
    ，葉明誠就說日南里水溝旁邊有一個鐵架是別人不要的，要
    其幫忙載，其便開車載葉明誠，時間在凌晨二點多，其等從
    苑裡出發，由其駕駛車牌號碼ＨＭ－０四七五號自小貨車，
    該車後面有木頭車斗，被告丁○○指路，其等就到臺中縣大
    甲鎮○○路，當時不繡鋼架是放在房子旁邊的大排水溝上，
    其與葉明誠先將該攤架之一頭搬上車，再將另一頭搬上車，
    目視就可看到放在車斗上之白鐵攤架，其倒車時車輪掉到大
    水溝，住在旁邊三層樓房子的證人乙○○發現開燈，丁○○
    在燈打開時就說要到前面看看，然後人就不見了，其不知道
    渭水路在哪裡，是被告丁○○報路，因為其有貨車，丁○○
    才找伊，且該白鐵單價重達二百多公斤，長度比通譯桌長，
    一個人搬不動等語（見本院審理卷第一０七頁至第一一二頁
    ）。又證人乙○○於本院審理中結證稱：白鐵攤架係其餐廳
    的工具，用來作自助餐放置餐餚之用，因為沒有做生意，便
    將該攤架置於其家後面即渭水路旁，已有半年之久，當天半
    夜兩點多發現有聲響，其從樓上三樓往下看，看到三個人，
    但當時很暗，其不確定是兩人還是三人，其下樓時只看到甲○○一人，沒有看到其他人，其他人應該跑掉了，一個人搬
    不動該攤架等語（見本院審理卷第一一三頁至第一一五頁）
    。揆諸上述，被告丁○○確有偕同被告甲○○至臺中縣大甲
    鎮渭水鎮十號旁竊取被害人乙○○所有之白鐵攤架一個之事
    實，業據被告甲○○證述甚明，而證人乙○○亦證稱看到有
    二或三人共同行竊，參以該白鐵攤架非一人所得搬運之物，
    而被告丁○○自承其與共同被告甲○○並無過節等情，顯見
    共同被告甲○○與被告丁○○並無仇隙，共同被告甲○○當
    無誣攀之理。
  (三)被告甲○○於審理中雖均坦承上開犯行，惟一度另辯以其就
    事實欄二(二)之白鐵攤架是放在水溝旁，其誤認係廢棄物云云
    。然查上開白鐵攤架係置於證人乙○○住處後方，不可能誤
    認為丟棄之物品，並非垃圾等情，業據證人乙○○結證明確
    ，而以目前鋼鐵金屬價格飛騰，國人皆知，完整大型白鐵攤
    架當無任意丟棄之理，況倘認該白鐵架係廢棄物而意欲資源
    回收，衡情白晝即可為之，被告等二人竟於凌晨二時許駕車
    前載運，顯係藉深夜無人著手竊取至明。被告甲○○辯以不
    知係他人所有，誤認係廢棄物云云，不足採信。
    綜上，本件被告甲○○、丁○○等二人事證明確，被告被告
    甲○○、丁○○等二人犯行洵堪認定，應予依法論科。
二、核被告甲○○所為，就事實欄二(一)(二)(四)係犯刑法第三百二十
    條第一項竊盜罪，另就事實欄二(三)部分，係犯刑法第三百三
    十七條侵占離本人所持有之物罪。又被告丁○○所為（即事
    實欄二(二)(五)），係犯刑法第三百二十條第一項竊盜罪。公訴
    人認被告甲○○就事實欄二(三)部分係犯竊盜罪嫌，容有誤會
    ，惟基本社會事實相同，本院自應變更起訴法條。被告甲○○與同案被告彭忠政就事實欄二(一)部分竊盜犯行、與被告丁○○就事實欄二(二)部分竊盜犯行，分別有犯意聯絡及行為分
    擔，為共同正犯。被告甲○○三次竊盜犯行，及被告丁○○
    二次竊盜犯行，時間緊接，觸犯構成要件相同之罪，顯係基
    於概括犯意反覆為之，均為連續犯，依刑法第五十六條規定
    ，以被告甲○○就事實欄二(四)竊得自用小貨車經濟價值高，
    以該次情節較重；又被告丁○○就事實欄二(五)竊得銅線、白
    鐵板數量、種類較多，以該次情節較重，各論以該次情節較
    重之竊盜罪，並加重其刑。又被告甲○○就事實欄二(一)部分
    未據起訴，另被告丁○○就事實欄二(五)部分雖於臺灣苗栗地
    方法院聲請簡易判決處刑，惟分別與本案起訴竊盜部分有連
    續犯裁判上一罪關係，而上開被告丁○○所為事實欄二(五)部
    分臺灣苗栗地方法院係於九十四年九月十六日繫屬該院，而
    本件係於九十四年九月二日繫屬本院，有臺灣苗栗地方法院
    九十四年度苗簡字第七七七號卷附之臺灣苗栗地方法院檢察
    署苗檢堂陽字第三一四０字第一三七０六號函影本及臺灣臺
    中地方法院檢察署中檢惠莊九十四偵八五八七字第六七九一
    二號函上臺灣苗栗地方法院及本院收件章日期可稽，是以本
    院先行繫屬，本院自得併予審究。又被告丁○○前於八十九
    年間因傷害罪，經臺灣苗栗地方法院於九十年二月二十六日
    判處有期徒刑三月確定，於九十年四月二十三日易科罰金執
    行完畢一節，有刑案資料查註紀錄表及臺灣高等法院被告前
    案紀錄表各一件在卷可稽，其受有期徒刑執行完畢後，五年
    以內再犯本案有期徒刑以上之罪，為累犯，應依刑法第四十
    七條規定遞加重其刑。爰審酌被告二人連續竊盜之犯罪動機
    、目的、手段，及被告甲○○侵占他人失竊之車牌供己使用
    之動機、目的、手段，及被告甲○○竊取除連續不繡鋼樓梯
    、白鐵鋼架等金屬物品外，猶竊取車輛，情節較重，被告丁○○僅係連續竊取白鐵鋼架、銅線、白鐵板等物，渠等犯行
    對被害人所生危害，並被告甲○○坦承犯行，態度良好，另
    被告丁○○僅坦承部分犯行之犯後態度等一切情狀，各量處
    如主文所示之刑，並就被告丁○○部分諭知易科罰金之折算
    標準，及被告甲○○侵占離本人持有之物部分諭知易服勞役
    之折算標準。扣案鑰匙一支係被告甲○○所有，且係用以竊
    取車牌號碼ＰＨ－四二三一號自用小貨車一輛所用之物，應
    依刑法第三十八條第一項第二款沒收之。
據上論斷，應依刑事訴訟法第二百九十九條第一項前段、第三百
條，刑法第五十六條、第三百二十條第一項、第三百三十七條、
第四十七條、第四十一條第一項前段、第四十二條第二項、第三
十八條第一項第二款，罰金罰鍰提高標準條例第一條前段、第二
條，判決如主文。
本案經檢察官丙○○到庭執行職務。
中　　華　　民　　國　　94　　年　　12　　月　　30　　日
                  刑事第十四庭  審判長法  官  楊真明
                                      法  官  黃渙文
                                      法  官  陳  葳
上正本證明與原本無異。
如不服本判決，應於收受本判決後十日內向本院提出上訴書狀，
其未敘述上訴理由者，並得於提起上訴後十日內向本院補提理由
書狀（均須按他造當事人之人數附繕本）「切勿逕送上級法院」
                                      書記官  張雅如
中　　華　　民　　國　　95　　年　　1 　　月　　5 　　日
附錄法條：
刑法第三百二十條第一項：
意圖為自己或第三人不法之所有，而竊取他人之動產者，為竊盜
罪，處五年以下有期徒刑、拘役或五百元以下罰金。
刑法第三百三十七條：
意圖為自己或第三人不法之所有，而侵占遺失物、漂流物或其他
離本人所持有之物者，處五百元以下罰金。
